臺灣臺中地方法院刑事判決　　　　　　 99年度交易字第598號
公　訴　人　臺灣臺中地方法院檢察署檢察官
被　　　告　江李諺　原名江李.
上列被告因過失傷害案件，經檢察官提起公訴（99年度調偵字第
294 號）後，聲請改依協商程序而為判決，本院裁定進行認罪協
商程序，判決如下：
    主      文
江李諺因過失傷害人致重傷，處有期徒刑肆月，如易科罰金，以
新臺幣壹仟元折算壹日。
    事實及理由
一、江李諺（即江李鴻，其涉犯公共危險罪部分，經本院以99年
    度中交簡字第194 號判決判處有期徒刑3 月確定）自民國98
    年12月31日0 時許起，在臺中市○○區○○路之友人住處，
    飲用啤酒，至同日1 時許飲畢後，原應注意汽車駕駛人飲用
    酒類後，其吐氣所含酒精濃度超過每公升0.25毫克者，不得
    駕車。其明知自己已因飲酒而達不能安全駕駛動力交通工具
    之程度，竟仍騎乘車牌號碼WWV-137 號輕型機車上路，欲返
    回住處。嗣於同日1 時12分許，江李諺騎乘上開機車沿臺中
    市○○區○○路由西往東方向行駛，行近文昌東十二街時，
    原應注意駕駛人駕駛汽車，應按遵行之方向行駛，並應遵守
    道路交通標誌、標線、號誌之指示，而當時光線為夜間有照
    明，視距良好，路面無缺陷，並無不能注意之情形，其因酒
    力作用導致注意力不集中，竟疏未注意及此，其見前方昌平
    路由東往西方向之慢車道及外側外車道因道路施工而封閉，
    即貿然逆向行駛在昌平路由東往西方向之車道上，行至昌平
    路與文昌東十二街之無號誌之交岔路口時，復由西北往東南
    方向斜向穿越上開路口欲進入昌平路對向車道往東方向行駛
    ，適同一時、地，有陳姿樺騎乘車牌號碼G9T-199 號重型機
    車，沿昌平路由東往西方向之內側快車道（慢車道及外側快
    車道因道路施工而封閉）按遵行方向直行而來，正通過上開
    路口，由於江李諺之上開過失，致其所騎乘機車之左側車身
    與陳姿樺所騎乘機車之前車頭發生碰撞，陳姿樺因而人、車
    倒地，受有頭部外傷併急性雙側硬膜下血腫、腦挫傷及顱骨
    骨折、呼吸衰竭併肺炎、尿崩症等傷害，造成其四肢癱瘓、
    意識混亂，日常生活24小時需依賴他人照顧，病情6 個月內
    無法改善之對於身體有重大難治之重傷害結果。江李諺亦因
    而受傷，經送醫急救後，抽血檢驗結果，測得其血液中所含
    酒精濃度高達25 7.7mg/dl （經換算吐氣所含酒精濃度為每
    公升1.26毫克）。
二、證據：(1)代行告訴人陳國樑於警詢及偵查中之指述。(2)臺中
    市○○○○○道路交通事故現場圖、道路交通事故調查報告
    表(一)、(二)、道路交通事故談話紀錄表、當事人酒精測定紀錄
    表、道路交通事故初步分析研判表、事故現場照片35張。(3)
    臺灣省臺中市區車輛行車事故鑑定委員會99年4 月28日中市
    行字第0995401337號函覆之鑑定意見書、臺灣省車輛行車事
    故覆議鑑定委員會99年6 月1 日覆議字第0996202017號函。
    (4)中山醫學大學附設醫院診斷證明書1 紙、行政院國軍退除
    役官兵輔導委員會臺中榮民總醫院診斷證明書2 紙、本院99
    年度監宣字第174 號民事裁定。(5)本院99年度司中調字第19
    95號調解程序筆錄1 份。(6)被告江李諺於本院審理之自白。
三、本件經檢察官與被告於審判外達成協商之合意，且被告已認
    罪，其合意內容為被告願受科刑範圍為有期徒刑4 月，如易
    科罰金，以新臺幣1,000 元折算1 日。經查，上開協商合意
    並無刑事訴訟法第455 條之4 第1 項所列情形之一，檢察官
    聲請改依協商程序而為判決，本院爰不經言詞辯論，於協商
    合意範圍內為協商判決，合予敘明。
四、依刑事訴訟法第455 條之2 第1 項、第455 條之4 第2 項、
    第455 條之8 、第454 條第1 項，刑法第284 條第1 項後段
    、第41條第1 項前段，道路交通管理處罰條例第86條第1 項
    ，刑法施行法第1 條之1 ，判決如主文。
五、協商判決除有刑事訴訟法第455 條之4 第1 項第1 款於本訊
    問程序終結前，被告撤銷協商合意或檢察官撤回協商聲請者
    ；第2 款被告協商之意思非出於自由意志者；第4 款被告所
    犯之罪非第455 條之2 第1 項所定得以協商判決者；第6 款
    被告有其他較重之裁判上一罪之犯罪事實者；第7 款法院認
    應諭知免刑或免訴、不受理者情形之一，及違反同條第2 項
    「法院應於協商合意範圍內為判決；法院為協商判決所科之
    刑，以宣告緩刑或二年以下有期徒刑、拘役或罰金為限」之
    規定者外，不得上訴。
六、如有上開可得上訴情形，應於收受判決送達後10日內向本院
    提出上訴書狀（應敘述具體理由並附繕本）。上訴書狀如未
    敘述理由，應於上訴期間屆滿後20日內補提理由書於本院。
中    華    民    國    100   年    9     月    30    日
                  刑事第九庭    法  官  柯志民
以上正本證明與原本無異。
                                書記官  鄭晉發
中    華    民    國    100   年    9     月    30    日
附錄本案論罪科刑法條全文：
刑法第284條
因過失傷害人者，處六月以下有期徒刑、拘役或五百元以下罰金
，致重傷者，處一年以下有期徒刑、拘役或五百元以下罰金。
從事業務之人，因業務上之過失傷害人者，處一年以下有期徒刑
、拘役或一千元以下罰金，致重傷者，處三年以下有期徒刑、拘
役或二千元以下罰金。